臺灣高等法院高雄分院刑事裁定　　　　　96年度聲再字第79號
聲　請　人
即受判決人　甲○○○
上列聲請人因聲請再審案件，對於本院95年度上易字第568 號中
華民國96年8 月10日確定判決（起訴案號：臺灣高雄地方法院檢
察署94年度偵字第28023 號），聲請再審，本院裁定如下：
    主  文
再審之聲請駁回。
    理  由
一、聲請意旨略稱：(一)葉必安指述遭聲請人持鐵管傷害之情節，
    係屬虛構不實，惟原判決竟予採認，且當時實際經過情形，
    有路人杜仙福目睹，聲請人已有陳明，原審並未加以調查。
    (二)葉必安確有毀損石棉瓦，原審採信其辯解認係颱風所造成
    ，草草結案，竟對其判決無罪。(三)曾秀珠確有公然侮辱、葉
    隆景亦有恐嚇，亦有路人唐清海目睹經過，聲請人已有陳明
    ，原審並未加以調查，即為無罪之判決。以上各項，聲請人
    均有不服，爰依刑事訴訟法第421 條、第424 條之規定聲請
    再審等語。
二、按為受判決人之不利益聲請再審，依刑事訴訟法第428 條第
    1 項規定，限於管轄法院之檢察官及自訴人始得為之。本件
    原確定判決對於葉必安所涉毀損、曾秀珠所涉公然侮辱、葉
    隆景所涉恐嚇，均係為無罪之認定，聲請人雖稱其為各該犯
    罪行為之被害人，惟依上述規定，仍不得為葉必安、曾秀珠
    、葉隆景之不利益聲請再審，此部分之再審聲請，其程序係
    屬違背規定，應予駁回。
三、按刑事訴訟法第421 條規定，不得上訴於第三審法院之案件
    ，除前條規定外，其經第二審確定之有罪判決，如就足生影
    響於判決之重要證據漏未審酌者，亦得為受判決人之利益，
    聲請再審。必須當事人於第二審法院判決前所提出之證物，
    足以影響、變更判決結果而法院漏未審酌，始與規定相符。
    如第二審判決前所提出之證據，經第二審法院依調查之結果
    ，本於論理法則、經驗法則，取捨證據後，認定事實者，則
    不包括之，必該證據已經提出卻漏未審酌，且該證據確為真
    實，而足以據以認定受判決人應受無罪、或免訴、或輕於原
    審所認定罪名而後可，否則如不足以推翻原確定判決所認之
    罪名，而僅據以爭執原確定判決對證據之取捨，仍不能准許
    再審。查本件聲請人是否確有傷害葉必安之行為，關於聲請
    人本人、被害人葉必安、證人葉桂珍、曾秀珠、楊月卿、張
    宏圖之陳述、葉必安之高雄醫學院附設中和紀念醫院診斷證
    明書等證據，業經原確定判決審理時予以審酌，並於判決理
    由內敘明其採捨之理由，此有原確定判決理由之實體事項、
    第一段、(一)及(二)小段敘明綦詳。聲請人所稱路人杜仙福，縱
    到庭而再證述當時經過，但仍不足推翻原確定判決所認之事
    實及罪名，核與漏未審酌之情形有別。因此，聲請人提出之
    事證，縱經審酌，亦無法據以推翻原判決認定事實之基礎，
    而改為有利於聲請人認定之依據。聲請人執此認原確定判決
    有漏未審酌重要證據情事，並據以為聲請再審之原因，核與
    刑事訴訟法第421 條規定得聲請再審之要件不合，此部分之
    再審聲請，為無理由，應予駁回。
四、據上論斷，應依刑事訴訟法第433 條、434 條第1 項，裁定
    如主文。
中　　華　　民　　國　　96　　年　　11　　月　　7 　　日
                   刑事第五庭    審判長法  官  曾永宗
                                       法  官  任森銓
                                       法  官  王伯文
以上正本證明與原本無異。
不得抗告。
中　　華　　民　　國　　96　　年　　11　　月　　7 　　日
　　　　　　　　　　　　　　　　　　　書記官  黎  珍
